【裁判字號】    92,訴,1201
【裁判日期】    921031
【裁判案由】    毒品危害防制條例
【裁判全文】
臺灣彰化地方法院刑事判決                        九十二年度訴字第一二一號
    公  訴  人  台灣彰化地方法院檢察署檢察官
    被      告  甲○○
右列被告因違反毒品危害防制條例案件，經檢察官提起公訴（九十二年毒偵字第一五
六四號），有刑事訴訟法第二百七十三條之一第一項之情形，本院裁定改依簡式審判
程序審理判決如左：
    主  文
甲○○施用第一級毒品，累犯，處有期徒刑捌月；又施用第二級毒品，累犯，處有期
徒刑參月。應執行有期徒刑拾月。
    事  實
一、甲○○於民國八十六年十月二十三日，因違反肅清煙毒條例等案件，經本院以八
    十六年度訴字第四四九號判決判處有期徒刑三年五月確定，入監執行後，於八十
    九年二月二十三日因假釋付保護管束，後因施用毒品案件撤銷假釋，於九十年二
    月十九日入監，甫於九十一年五月一日執行完畢。另於八十九年間，因施用第一
    級毒品海洛因，經觀察、勒戒後，認無繼續施用毒品傾向，經台灣彰化地方法院
    檢察署檢察官於八十九年九月七日，以八十九年度毒偵字第四二七三號不起訴處
    分確定。詎仍不知悔改，於九十二年五月三十日晚間十時許，在彰化縣溪湖鎮○
    ○里○○路六十四號家中，以將海洛因溶入水中，再以針筒注射之方式，施用第
    一級毒品海洛因一次；另約於同年月三十一日前四日之不詳時間，在上開住所，
    以將安非他命置入玻璃燈泡內，用火燒烤吸其煙霧之方式，施用第二級毒品安非
    他命一次，嗣於同年月三十一日十四時許，在彰化縣員林鎮○○街與日泰街旁空
    地，為彰化縣警察局員林分局員警查獲。而甲○○經本院以九十二年度毒聲字第
    一四三三號裁定送勒戒處所觀察、勒戒後，認有繼續施用毒品之傾向，再經本院
    以九十二年度毒聲字第一八０九號裁定送強制戒治。
二、案經彰化縣警察局員林分局報請台灣彰化地方法院檢察署檢察官偵查起訴。
    理  由
一、右揭犯罪事實，業據被告甲○○於本院準備程序中及審理時坦承不諱，且其被查
    獲後為警採集之尿液，送請詮昕科技股份有限公司檢驗結果，呈安非他命類、鴉
    片類陽性反應，有詮昕科技股份有限公司九十二年六月二十五日報告編號000
    00000號濫用藥物尿液檢驗報告一紙在卷可參，按依現行鑑驗實務，甲基安
    非他命經施用入人體後，因代謝作用，約百分之七十於二十四小時內自尿中排出
    ，約百分之九十於九十六小時內自尿中排出，被告於九十一年五月三十一日所採
    尿液中既經檢出前開甲基安非他命陽性反應，足証其為警查獲前四日內某時應有
    施用第二級毒品安非他命。是被告之自白堪以採信。本件事證明確，被告上開犯
    行應堪認定。
二、又被告曾於八十九年間因施用毒品案件，經本院以裁定送勒戒處所觀察、勒戒後
    ，認無繼續施用毒品之傾向，由台灣彰化地方法院檢察署檢察官於八十九年九月
    七日，以八十九年度毒偵字第四二七三號不起訴處分確定。再因本件施用毒品案
    件，經本院以九十二年度毒聲字第一四三三號裁定送勒戒處所觀察、勒戒後，認
    有繼續施用毒品之傾向，再經本院以九十二年度毒聲字第一八０九號裁定送強制
    戒治等情，有台灣高等法院被告全國前案紀錄表、台灣彰化地方法院檢察署刑案
    資料查註紀錄表、台灣彰化地方法院檢察署八十九年度毒偵字第四二七三號不起
    訴處分書、台灣彰化看守所九十二年八月二十五日彰所戒字第０九二０八００一
    六七號函送之有無繼續施用毒品傾向證明書等在卷可按。被告顯係於前案施用毒
    品經觀察、勒戒後，認無繼續施用毒品傾向，由檢察官為不起訴處分後，五年內
    再犯本件施用毒品罪，經觀察、勒戒後，認有繼續施用毒品傾向，而裁定送強制
    戒治，應予依法論科。
三、核被告所為，係犯毒品危害防制條例第十條第一項之施用第一級毒品罪及第十條
    第二項之施用第二級毒品罪。被告分別持有第一、二級毒品之低度行為應各為其
    施用之高度行為吸收，不另論罪，併予敘明。又其所犯前開二罪之間，犯罪構成
    要件不同，行為互殊，顯係基於各別犯意為之，應予分論併罰。又被告於民國八
    十六年十月二十三日，因違反肅清煙毒條例等案件，經本院判處有期徒刑三年五
    月確定，入監執行後，於八十九年二月二十三日假釋付保護管束，後因施用毒品
    案件撤銷假釋，於九十年二月十九日入監，並於九十一年五月一日執行完畢，有
    台灣高等法院被告全國前案紀錄表及台灣彰化地方法院檢察署刑案資料查註紀錄
    表在卷可按，其受有期徒刑之執行完畢，五年以內再犯有期徒刑以上之罪，為累
    犯，依法加重其刑。爰審酌被告犯罪次數、施用之期間、動機、目的、方法、不
    知珍惜身體、犯罪所生危害，及犯後坦承犯行之態度等一切情狀，量處如主文所
    示之刑，並定其應執行之刑，以示懲處。至起訴書犯罪事實欄所載為警查獲之海
    洛因一包（毛重０‧五公克）及注射針筒一支（均未扣存本案），被告否認為其
    所有，且證人張莉莉亦於偵訊中供承為其所有，既與本案無關，爰不宣告沒收銷
    燬，附此敘明。
四、按除被告所犯為死刑、無期徒刑、最輕本刑為三年以上有期徒刑之罪或高等法院
    管轄第一審案件者外，於前條第一項程序進行中，被告先就被訴事實為有罪之陳
    述時，審判長得告知被告簡式審判程序之旨，並聽取當事人、代理人、辯護人及
    輔佐人之意見後，裁定進行簡式審判程序；又除簡式審判程序及簡易程序案件外
    ，第一審應行合議審判，刑事訴訟法第二百七十三條之一第一項、第二百八十四
    條之一分別定有明文。本件被告甲○○所涉係死刑、無期徒刑、最輕本刑為三年
    以上有期徒刑之罪或高等法院管轄第一審案件以外之罪，並於本院行準備程序時
    就被訴事實為有罪之陳述，本院合議庭依前揭規定，經評議結果，裁定改由受命
    法官獨任行簡式審判程序，附予敘明。
據上論斷，應依刑事訴訟法第二百七十三條之一第一項、第二百九十九條第一項前段
，毒品危害防制條例第十條第一項、第二項，刑法第四十七條、第五十一條第五款，
判決如主文。
本案經檢察官乙○○到庭執行職務。
中      華      民      國    九十二    年      十      月    三十一    日
                              臺灣彰化地方法院刑事第一庭
                                    法      官
右正本證明與原本無異。
如不服本判決，應於判決送達後十日內，向本院提出上訴狀( 須附繕本 )。
                                      法院書記官  黃當易
中      華      民      國    九十二    年      十      月    三十一    日


司法院資訊處製作；財團法人民間司法改革基金會備份。
